【裁判字號】    98,易,248
【裁判日期】    980521
【裁判案由】    毒品危害防制條例
【裁判全文】
臺灣基隆地方法院宣示判決筆錄           98年度易字第248號
公  訴  人  臺灣基隆地方法院檢察署檢察官
被      告  甲○○
                    現於台灣桃園女子監獄
上列被告因毒品危害防制條例案件，於中華民國98年5月21日上
午09時40分許，在本院第三法庭宣示判決，出席人員如下：
    法      官  陳伯厚
    書  記  官  王惠萍
    通      譯  黃子凡
法官起立朗讀判決主文、犯罪事實要旨、處罰條文、附記事項，
及告以上訴限制、期間並提出上訴狀之法院，且諭知記載其內容
：
一、主  文：
    甲○○施用第二級毒品，累犯，處有期徒刑陸月，如易科罰
    金以新台幣壹仟元折算壹日。扣案安非他命壹包（毛重零點
    柒公克），沒收銷燬；吸食器壹組，沒收。
二、犯罪事實要旨：
    引用檢察官起訴書所載（如附件）。並補充下列事項：
    98年3 月16日下午7 時許，在基隆市○○區○○路1 段69巷
    35號3 樓之住處內，查獲安非他命壹包、吸食器1 組，係被
    告所有並供吸食使用。
三、處罰條文：
    毒品危害防制條例第10條第2 項、第18條第1 項前段、刑法
    第11條、第47條第1項、第41條第1項前段、第38條第1項第2
    款、第3項。
四、附記事項：
    無。
五、協商判決除有刑事訴訟法第454條之4第1項第1款於本訊問程
    序終結前，被告撤銷協商合意或檢察官撤回協商聲請者；第
    2款被告協商之意思非出於自由意志者；第4款被告所犯之罪
    非第455條之2第1項所定得以協商判決者；第6款被告有其他
    較重之裁判上一罪之犯罪事實者；第七款法院認應諭知免刑
    或免訴、不受理者情形之一，及違反同條第2項「法院應於
    協商合意範圍內為判決；法院為協商判決所科之刑，以宣告
    緩刑或2年以下有期徒刑、拘役或罰金為限」之規定者外，
    不得上訴。
六、如不服本件判決，得自收受判決送達之日起10日內，向本院
    提出上訴書狀，上訴於第二審法院。
中    華    民    國    98    年    5     月    21    日
                  臺灣基隆地方法院刑事第二庭
                      書  記  官  王惠萍
                      法      官  陳伯厚
以上正本證明與原本無異。
本判決除有刑事訴訟法第455條之4第1項第1款、第2款、第4款、
第6款、第7款所定情形之一，或違反同條第2項規定者外，不得
上訴。
如有前揭除外情形，對於本件判決如有不服，應於收受本判決後
10日內向本院提出上訴書狀，其未敘述上訴理由者，並得於提起
上訴後10日內向本院補提理由書狀（均須按他造當事人之人數附
繕本）「切勿逕送上級法院」。
中    華    民    國    98    年    5     月    21    日
                            書 記 官  王惠萍
附件：
臺灣基隆地方法院檢察署檢察官起訴書
                                     98年度毒偵字第592號
    被      告  甲○○  女  38歲（民國○○年○月○日生）
                        住基隆市○○區○○路80號
                        居基隆市○○區○○路1段69巷35號3
                        樓
                        國民身分證統一編號：Ｚ000000000號
上列被告因違反毒品危害防制條例案件，業經偵查終結，認應提
起公訴，茲將犯罪事實及證據並所犯法條分敘如下：
        犯罪事實
一、甲○○前因施用毒品案件，經裁定送觀察、勒戒後，認無繼
    續施用毒品之傾向，於民國96年3月3日釋放出所，並由本署
    檢察官以96年度毒偵緝字第4、5、6號為不起訴處分確定。
    又因施用毒品案件，經臺灣基隆地方法院於97年6月9日，以
    97年度基簡字第503號判處有期徒刑3月確定，於97年10月15
    日執行完畢。詎其猶不知悔改，復基於施用第二級毒品甲基
    安非他命之犯意，於98年3月16日16時許，在基隆市○○區
    ○○路1段69巷35號3樓之住處內，施用甲基安非他命，嗣於
    同日19時許，在上址為警查獲，當場扣得安非他命1包（毛
    重0.7公克）及吸食器1組，經採尿送驗後，結果呈甲基安非
    他命陽性反應，而查悉上情。
二、案經基隆市警察局第一分局報告偵辦。
        證據並所犯法條
一、證據清單：
┌──┬──────────┬────────────┐
│編號│證據名稱            │待證事實                │
├──┼──────────┼────────────┤
│一  │被告甲○○之自白    │被告於上揭時地施用甲基安│
│    │                    │非他命之事實            │
├──┼──────────┼────────────┤
│二  │基隆市警察局第一分局│被告施用甲基安非他命之事│
│    │偵辦毒品案件尿液檢體│實                      │
│    │對照表、臺灣尖端先進│                        │
│    │生技醫藥股份有限公司│                        │
│    │濫用藥物檢驗報告    │                        │
├──┼──────────┼────────────┤
│三  │扣案之安非他命1包（ │被告施用甲基安非他命之事│
│    │毛重0.7公克）及吸食 │實                      │
│    │器1組               │                        │
├──┼──────────┼────────────┤
│四  │毒品初步鑑驗報告單  │扣案粉末確實為甲基安非他│
│    │                    │命之事實                │
├──┼──────────┼────────────┤
│五  │刑案資料查註紀錄表、│被告為累犯及於觀察勒戒執│
│    │全國施用毒品案件紀錄│行完畢釋放後，5年內再犯 │
│    │表、法務部全國檢察官│之事實                  │
│    │線上查詢刑案人犯在監│                        │
│    │所最新資料報表      │                        │
└──┴──────────┴────────────┘
二、核被告所為，係犯毒品危害防制條例第10條第2項之施用第
    二級毒品罪嫌。被告前受徒刑執行完畢，5年以內故意再犯
    本件有期徒刑以上之罪，為累犯，請依刑法第47條之規定加
    重其刑。扣案之甲基安非他命1包（毛重0.7公克），請依同
    條例第18條第1項前段之規定宣告沒收銷燬，吸食器1組，係
    被告所有供施用毒品之用，業據被告供承在卷，請依刑法第
    38條第1項第2款、第3項之規定宣告沒收。
三、依毒品危害防制條例第23條第2項、刑事訴訟法第251條第1
    項提起公訴。
    此  致
臺灣基隆地方法院
中    華    民    國    98    年    4     月    27    日
                              檢察官  陳  佳  宏
本件正本證明與原本無異
中    華    民    國    98    年    4     月    28    日
                              書記官  王  雅  芳
毒品危害防制條例第10條
施用第一級毒品者，處 6 月以上 5 年以下有期徒刑。
施用第二級毒品者，處 3 年以下有期徒刑。
[案由摘要]
_毒品案件起訴書－


司法院資訊處製作；財團法人民間司法改革基金會備份。
